Config:
  hfst:
    Gen: ../../../src/generator-dict-gt-norm.hfst
    Morph: ../../../src/analyser-dict-gt-norm.hfst
  xerox:
    Gen: ../../../src/generator-dict-gt-norm.xfst
    Morph: ../../../src/analyser-dict-gt-norm.xfst
    App: lookup

Tests:

  Noun - element: # MLO, ok
    element+N+Sg+Nom: element
    element+N+Sg+Gen: element
    element+N+Sg+Acc: element
    element+N+Sg+Ill: elemeentân
    element+N+Sg+Loc: elemeentist
    element+N+Sg+Com: elementtáin
    element+N+Sg+Abe: elementtáá
    element+N+Ess: elementtin
    element+N+Par: elementtid
    element+N+Pl+Nom: elemeenteh
    element+N+Pl+Gen: elemeentij
    element+N+Pl+Acc: elemeentijd
    element+N+Pl+Ill: elementtáid
    element+N+Pl+Loc: elemeentijn
    element+N+Pl+Com: elementijguin
    element+N+Pl+Abe: elementijttáá
